臺灣臺中地方法院民事裁定
111年度消債清字第8號
聲請人
即債務人    曾紫緁即曾淑婷


代理人      張家榛 律師
上列債務人因消費者債務清理事件，債務人聲請清算，本院裁定
如下：
    主    文
一、聲請人即債務人自中華民國111年5月31日上午10時起開始清
    算程序。
二、聲請人即債務人在本件清算程序終止或終結前，應受如附件
    所示之生活限制。
三、本件清算程序之進行由辦理清算執行事務之司法事務官為之
    。
    理    由
一、按債務人不能清償債務或有不能清償之虞，得向法院聲請清
    算；債務人對於金融機構負債務者，在聲請更生或清算前，
    應向最大債權金融機構請求協商債務清償方案，或向其住、
    居所地之法院或鄉、鎮、市、區調解委員會聲請債務清理之
    調解；協商或調解成立者，債務人不得聲請更生或清算。但
    因不可歸責於己之事由，致履行有困難者，不在此限。本條
    例施行前，債務人依金融主管機關協調成立之中華民國銀行
    公會會員，辦理消費金融案件無擔保債務協商機制與金融機
    構成立之協商，準用前二項之規定；又法院開始清算程序之
    裁定，應載明其年、月、日、時，並即時發生效力，消費者
    債務清理條例第3條、第151條第1、7、9項、第83條第1項分
    別定有明文。
二、聲請意旨略以：債務人前曾依「中華民國銀行公會會員辦理
    消費金融案件無擔保債務協商機制」，與最大債權金融機構
    於民國108年間成立協商，協商條件為每月應償還新臺幣（
    下同）1萬元，惟債務人收入僅2萬8000元左右，扣除個人基
    本生活開銷及扶養未成年子女之費用後，顯然不足支付協商
    款項，惟債務人擔心若不接受協商方案，爾後將繼續遭受債
    權人每天催討的精神轟炸，且又苦無其他解決方式，迫於無
    奈僅能勉強接受協商方案，協商成立後，債務人除盡力樽節
    支出外，每月不足還款之部分皆仰賴友人資助，嗣因其他債
    權人聲請強制執行，致聲請人收入頓減，友人資助亦有限，
    債務人實無力繼續履行原協商條件，顯係因非可歸責於己之
    事由致履行有困難。債務人現每月收入約2萬9145元，扣除
    每月生活必要支出及扶養費後，不能清償無擔保或無優先權
    債務合計約137萬9754元，爰請求准予裁定開始清算等語。
三、經查：債務人主張之上開事實，業據提出財產及收入狀況說
    明書、債權人清冊、債務人財產清單、所得及收入清單、生
    活必要支出清單、財產增減變更表、財產收入與支出總額彙
    總表、戶籍謄本、財團法人金融聯合徵信中心查詢當事人綜
    合信用報告回覆書、協議書、中低收入戶證明書、協商認可
    裁定、全國財產稅總歸戶財產查詢清單、財政部中區國稅局
    綜合所得稅各類所得資料清單、勞工保險條例被保險人投保
    資料表、房屋租賃契約書、保險契約、存摺資料、相關支出
    及費用收據等為證，堪認債務人前開主張屬實。此外，債務
    人尚無經法院裁定開始清算或宣告破產之情事，復查無債務
    人有消費者債務清償條例第6條第3項、第8條或第82條第2項
    所列之事由存在，則債務人聲請清算，即屬有據，應予准許
    ，爰裁定如主文第1項所示。
四、次按債務人聲請清算後，其生活不得逾越一般人通常之程度
    ，法院並得依利害關係人之聲請或依職權限制之，消費者債
    務清理條例第89條第1項定有明文。債務人已向本院聲請清
    算，爰依上開規定，斟酌債務人之職業、身分、地位、收入
    狀況及其所負債務數額等一切情狀，依職權裁定限制債務人
    之生活程度如主文第2項所示。
五、法院開始清算程序後，得命司法事務官進行清算程序，消費
    者債務清理條例第16條第1項前段定有明定，爰併裁定如主
    文第3項。
中　　華　　民　　國　　111 　年　　 5　　月　　31　　日
                    臺灣臺中地方法院民事庭
                          法  官  楊忠城
中　　華　　民　　國　  111 　年　　 5　　月　　31 　日
          　　　　　　　　書記官　李佳靜
如不服本裁定關於生活限制部分，應於送達後10日內以書狀向本
院提出抗告，並繳納抗告費新臺幣1千元；關於開始清算及命司
法事務官進行清算程序部分，不得抗告。
本裁定已於111年5月31日上午10時公告。

附件：清算債務人之生活限制 
准許清算之債務人，在本件清算程序終止或終結前，應受下列之生活限制： 一、不得為奢靡浪費之消費活動。 二、不得為賭博或為其他投機行為。 三、不得為不動產之處分。 四、不得為金錢借貸之行為。 五、不得搭乘計程車、高鐵及航空器，但債務人能提出確實證據證明因工作所需且未因此減少債權人受償金額者，不在此限。 六、不得從事國外遊學或出國旅遊等消費行為。 七、不得投資金融商品（例如股票、基金等）。 八、不得從事逾越通常生活程度之贈與。 九、其他經本院限制之行為。